【裁判字號】    92,交自,6
【裁判日期】    920728
【裁判案由】    過失傷害
【裁判全文】
臺灣臺南地方法院刑事判決                            九十二年度交自字第六號
    自  訴  人  丁○○○
    代  理  人  丙○○
                乙○○
    被      告  甲○○
右列被告因過失傷害案件，經自訴人提起自訴，本院判決如左：
    主  文
甲○○因過失傷害人，處有期徒刑貳月，如易科罰金，以參佰元折算壹日。
    事  實
一、甲○○於民國九十二年二月二十五日下午一時三十分許，駕駛車牌號碼ＵＥ─三
    二七０號自用小客車，沿臺南市○○路由西往東方向行駛，行至該路與大同路設
    有燈光號誌管制之交岔路口時，應注意汽車行駛時，駕駛人應注意車前狀況，並
    隨時採取必要之安全措施，而依當時情形，客觀上無其他不能注意之情事，竟疏
    未注意該處為交岔路口，大同路設有行人穿越道，可能有行人沿行人穿越道自橫
    向步行而出之車前狀況，反而貿然持速直行，欲穿越交岔路口進入林森路，適有
    丁○○○，經由行人穿越道，沿大同路由南往北方向步行而至，甲○○見狀避煞
    不及，自用小客車右側後照鏡擦撞丁○○○左側身體，致丁○○○向前傾，頭部
    撞擊自用小客車擋風玻璃右側，因此受有頭部外傷、左肩挫傷、胸部挫傷等傷害
    。甲○○於肇事後，犯罪未被有偵查權之公務員或機關發覺前，即向據報到場處
    理之臺南市警察局交通隊車禍處理小組警員戊○○表明為肇事車輛之駕駛人而自
    首，並進而接受裁判。
二、案經丁○○○提起自訴。
    理  由
一、被告甲○○固不否認有於右述時、地，駕駛自用小客車於行人穿越道上碰撞自訴
    人，並致自訴人受傷等事實，然矢口否認有何過失傷害之犯行，辯稱當時已盡注
    意義務，是因自訴人闖紅燈始發生車禍，肇事之際已向處理警員強調自訴人闖紅
    燈，自己並無過失，車子投保之保險公司亦認為自己並無過失云云。
二、經查，上開犯罪事實，業據自訴人丁○○○於警詢時及本院審理中指訴甚詳，此
    外，並有道路交通事故調查報告表一紙及現場相片十幀在卷可資佐證。又自訴人
    因本件車禍，而受有如事實欄所載等傷害，則有國立成功大學醫學院附設醫院診
    斷證明書一份附卷可參。
三、其次，被告駕車前進時，完全未看見自訴人自行人穿越道步行而來，而撞及自訴
    人身體左側，致自訴人身體前傾，頭部撞及汽車擋風玻璃右側，致擋風玻璃破裂
    ，而由自訴人步行起點即行人穿越道南側起點至自訴人遭撞擊之處，二處距離共
    長二十．四公尺等情，業據被告於本院審理時自承在卷，並經證人戊○○到庭具
    結證稱甚詳（參見本院九十二年七月二十四日審理筆錄）且有前開現場車損照片
    及經本院囑證人戊○○製作之事故現場圖影本一紙在卷可憑，揆諸撞擊點位於被
    告視線前方可得注意之處，及自訴人係一四十餘步之婦人、步行速度不快，被告
    於自訴人於行人穿越道上步行二十公尺竟完全未發覺等情，足認應係被告未注意
    交岔路口可能有行人於行人穿越道上步行之車前狀況，仍持速前進，致撞擊自訴
    人，應無疑義。
四、被告一再指稱自訴人闖紅燈，並已於肇事現場向處理警員強調此點，並聲請傳喚
    證人即當時處理警員云云。惟肇事當日，經警員趕至現場處理時，被告並未提及
    自訴人闖紅燈等情，業據證人戊○○於本院審理時，到庭具結證稱無訛（參見本
    院九十二年七月十四日審理筆錄），從而，並無被告所指已向現場處理警員表示
    自訴人闖紅燈一情，應可認定。審酌車禍發生之際，應是被告印象最清晰之時，
    而就自訴人嚴重違反交通安全規則之闖紅燈行為，竟未當場向警員表示，並可協
    助警員就地訪詢有無目擊證人，以釐清責任，反而於事後本院審理時諉稱已於肇
    事現場有向警員說明，已不符常情，是否確如被告所指，已生疑義。再者，本件
    車禍，雙方之行向，被告為西往東方向，告訴人為南往北方向，而前揭交岔路口
    之燈光號誌運轉正常，除路口淨空之情形外，必有一人闖紅燈，惟燈號轉換，時
    間不長，稍縱即逝，除非藉現場拍攝影像之設備或目擊證人，方可證明外，否則
    雙方各執一詞，仍無法證明究係何方未遵守交通號誌，自無法單憑被告之指訴而
    遽認自訴人有闖紅燈之行為，進而對被告為有利之認定，併此敘明。
五、按汽車行駛時，駕駛人應注意車前狀況及兩車併行之間隔，並隨時採取必要之安
    全措施，道路交通安全規則第九十四條第三項定有明文。被告曾經合法考領駕駛
    執照，對上開規定自應知悉甚詳，而案發當時天候晴朗、光線充足、肇事地點係
    一設有燈光管制號誌之交岔路口、大同路上並設有行人穿越道、路面乾燥無缺陷
    、道路上未有任何障礙物、視距復屬良好等情，亦有上述道路交通事故調查報告
    表載明可考，據此判斷，被告客觀上亦無不能注意之情事，其竟疏未注意該處為
    設有行人穿越道之交岔路口，可能會有行人沿橫向行人穿越道步行之車前狀況，
    竟疏未注意，而未禮讓行人優先通行，即貿然持速行駛，欲穿越交岔路口，以致
    不慎撞擊自訴人，並造成自訴人受傷之結果，故被告之上述駕駛行為，顯然具有
    過失，其辯稱無過失云云，顯係卸詞，不足採信。此外，本件自訴人係因此次車
    禍，而受有如事實欄所載之傷害，故被告前開之過失駕駛行為，與自訴人所受之
    傷害結果間，具有相當因果關係，復屬顯然。從而，本件事證已甚明確，被告之
    過失傷害犯行，應可認定。
六、核被告甲○○所為，應係犯刑法第二百八十四條第一項前段之過失傷害罪。而被
    告駕車行經行人穿越道不依規定讓行人優先通行，因而致人受傷，應依道路交通
    管理處罰條例第八十六條第一項規定加重其刑。又被告於肇事後，犯罪未被有偵
    查權之公務員或機關發覺前，即向到場處理之警員戊○○表明係肇事車輛之駕駛
    人而自首，並進而接受裁判等情，業據被告供明在卷，並經證人戊○○到庭具結
    證稱屬實（參見本院九十二年七月十四日審理筆錄），是應依刑法第六十二條前
    段自首之規定，減輕其刑，並先加後減之。
七、本院審酌被告之生活狀況、品行、智識程度，應負過失責任之程度即其疏於注意
    車前狀況，未優先讓行人穿越道上之行人通行，又自訴人因本件車禍所受如事實
    欄所載之傷勢，亦非輕微，另被告犯罪後並未完全坦承所為，不反省己方過失程
    度，寧可相信保險業務員片面之詞，而未積極與自訴人洽商民事損害賠償事宜，
    其犯罪後態度，經核尚非良好等一切情狀，量處如主文所示之刑，並諭知易科罰
    金之折算標準。
據上論斷，應依刑事訴訟法第三百四十三條、第二百九十九條第一項前段，道路交通
管理處罰條例第八十六條第一項，刑法第二百八十四條第一項前段、第六十二條前段
、第四十一條第一項前段，罰金罰鍰提高標準條例第一條前段、第二條，判決如主文
。
中      華      民      國      九十二      年    七    月    二十八    日
                              臺灣臺南地方法院交通法庭
                                      法  官  洪士傑
右正本證明與原本無異。
如不服本判決應於送達後十日內向本院提出上訴狀。
                                      書記官  陳金堂
中      華      民國      九十二      年    七    月    二十八    日
附錄本案論罪科刑法條全文：
中華民國刑法第二百八十四條第一項：
 (過失傷害罪)
因過失傷害人者，處六月以下有期徒刑、拘役或五百元以下罰金，致重傷者，處一年
以下有期徒刑、拘役或五百元以下罰金。


司法院資訊處製作；財團法人民間司法改革基金會備份。
